最高法院刑事判決　　　　　　九十六年度台上字第一二四七號
上　訴　人　甲○○
上列上訴人因違反毒品危害防制條例案件，不服台灣高等法院中
華民國九十六年一月十六日第二審判決（九十五年度上訴字第四
三四六號，起訴案號：台灣桃園地方法院檢察署九十五年度偵字
第九三九０號），提起上訴，本院判決如下：
    主  文
上訴駁回。
    理  由
按刑事訴訟法第三百七十七條規定，上訴於第三審法院，非以判
決違背法令為理由，不得為之。是提起第三審上訴，應以原判決
違背法令為理由，係屬法定要件。如果上訴理由狀並未依據卷內
訴訟資料，具體指摘原判決不適用何種法則或如何適用不當，或
所指摘原判決違法情事，顯與法律規定得為第三審上訴理由之違
法情形，不相適合時，均應認其上訴為違背法律上之程式，予以
駁回。本件上訴人甲○○上訴意旨略稱：(一)、原判決事實欄記載
：李慶宗嗣聯絡黃復松時，上訴人見狀方知另有一人需要接應等
情，足見上訴人與黃三陽間犯罪意思之聯絡，應僅止於接應李慶
宗一人而已，上訴人亦未有接應黃復松運輸走私海洛因之犯行。
乃原判決認定上訴人與黃復松為共同正犯，於法有違。(二)、黃復
松、李慶宗因本件運輸第一級毒品犯行，黃復松並係累犯，僅分
別經台灣桃園地方法院判處有期徒刑十一年及十年。而上訴人並
非累犯，且無違反毒品危害防制條例案件前科，本件運輸第一級
毒品之犯行並屬初犯。乃原審未斟酌刑法第五十七條各款所列情
狀，而維持第一審判處上訴人有期徒刑十五年之判決，駁回上訴
人在第二審之上訴，於法有違。(三)、上訴人於原審審判期日供稱
：伊希望供出一位中間人，希望可以對伊之案情有幫助，伊姊夫
（姓蔡）知道伊要回台灣，要伊託帶東西說要給伊新台幣（下同
）十萬元，交給伊一袋東西，就留「鐵枝」的電話給伊等情。而
上情與本件是否尚有其他共犯等情攸關，乃原審就上情未詳予調
查釐清論述說明，於法有違。(四)、本件商請上訴人為如原判決事
實欄所載之犯行者，並非黃三陽，而係上訴人之姊夫蔡桐封，且
係蔡桐封要求上訴人將責任推諉於黃三陽，聲請本院就上情予以
調查釐清等語。
惟查原判決認定上訴人有原判決事實欄所載之共同運輸第一級毒
品犯行，係以上訴人於第一審審理中對前揭犯行坦承不諱，核與
證人黃復松、李慶宗、張莉葳等人所供述之情節相符，並有上訴
人、黃復松、李慶宗三人之入出境紀錄查詢表、李慶宗、黃復松
、張莉葳等人間所使用行動電話之通聯紀錄可資佐證。又警方自
黃復松所穿之球鞋內所搜扣之白粉六包，經送鑑驗確均含海洛因
成分，合計淨重六四七．八一公克，空包裝總重三一．六八公克
，純度三二．三二％，純質淨重二０九．三七公克，有法務部調
查局民國九十五年三月十三日調科壹字第０八００一０七三三號
鑑定通知書附卷可稽，並有扣案夾藏上述海洛因毒品之球鞋一雙
、台北關稅局扣押收據及搜索筆錄、查獲上開毒品相關照片等足
憑，堪認上訴人自白各情確屬事實等情予以綜合判斷。因而維持
第一審論處上訴人共同運輸第一級毒品罪刑之判決，駁回上訴人
在第二審之上訴，已於判決內說明其所憑之證據及其認定之理由
，從形式上觀察，並無違背法令之情形。按證據之取捨與證據之
證明力如何，均屬事實審法院得自由裁量、判斷之職權；苟其此
項裁量、判斷，並不悖乎通常一般之人日常生活經驗之定則或論
理法則，又於判決內論其何以作此判斷之心證理由者，即不得
任意指摘其為違法，而據為提起第三審上訴之合法理由。原判決
綜合上述各項證據資料，認定上訴人確有前揭犯行等情，乃其採
證認事調查職權之合法行使，不容任意指為違法。原判決已說明
共同正犯之意思聯絡，原不以數人間直接發生者為限，即有間接
之聯絡者，亦包括在內，如甲分別邀約乙、丙犯罪，雖乙、丙間
彼此並無直接之聯絡，亦無礙於其為共同正犯之成立。上訴人就
本件犯行與黃三陽有犯意聯絡，黃三陽另與黃復松、李慶宗、綽
號「文哥」者等人有犯意聯絡，彼等復就本件犯行各自分擔犯罪
行為之一部，相互利用他人之行為遂行彼等犯罪之目的，上訴人
與黃三陽、李慶宗、黃復松、綽號「文哥」者等人間均為共同正
犯等情，並非無據。上訴意旨擷取原判決事實欄之片段，任意指
摘上訴人與黃復松間不成立共同正犯云云，並非有據。量刑輕重
係屬事實審法院得依職權自由裁量之事項，茍已斟酌刑法第五十
七條所列情狀而未逾法定刑度，即不得遽指為違法。原判決已說
明第一審依刑法第五十七條之規定，審酌上訴人一切犯罪情狀，
並說明上訴人貪圖非法利益而為本件犯行，雖黃復松運輸走私入
境之海洛因遭查獲而未流入市面，然李慶宗運輸走私入境之海洛
因已由上訴人交予綽號「文哥」者，致該部分海洛因流入市面，
其對國家社會危害甚鉅；黃三陽信任上訴人在台收受並處理運輸
走私入境之海洛因，足見上訴人參與本件犯罪之情節較黃復松、
李慶宗二人為高。第一審適用刑法第五十九條之規定對上訴人酌
量減輕其刑，而在法定刑內量處上訴人有期徒刑十五年，其量刑
尚稱妥適，上訴人向原審聲請從輕量刑，難認為有理由等情甚詳
，於法並無不合。上訴意旨執量刑斟酌事項不盡相同之黃復松、
李慶宗等人部分，任意指摘原判決不當，並非有據。按有利於被
告之證據不採納及應於審判期日調查之證據，係指該證據倘予採
納或經調查所能證明者，得以推翻原審判決所確認之事實，而得
據以為不同之認定而言。如非事理所必然，或係無從調查之證據
方法，即欠缺其調查之必要性，縱未調查，或未於理由特加說明
，均與所謂違背法令之情形不相適合。原判決已說明上訴人確有
為前揭犯行，其所依憑之證據及理由甚詳，即認上訴人如上訴意
旨(三)所載空泛之辯解，並不能為有利於上訴人之論斷，尚不得任
意指摘原審有應調查之證據而未予調查之違法。況原審於最後審
判期日調查證據完畢開始辯論前，審判長問上訴人及其選任辯護
人尚有何證據請求調查，上訴人及其選任辯護人均答稱：「無」
（原審卷第六十九至七十頁）。而本院為法律審，上訴人在本院
又為此爭執，自非依據卷內資料執為指摘之合法上訴第三審理由
。另本院為法律審，以審核下級審法院裁判有無違背法令為職責
，不及於對被告犯罪事實等相關之調查，故當事人不得向本院主
張新事實或提出新證據。上訴意旨(四)所載各情是否屬實，本院無
從予以調查審酌。上訴意旨徒憑己意或就原判決已有說明之事項
，或就原審判斷證據證明力之合法職權行使，漫指其違法，重為
單純事實上之爭執，難謂係適法上訴第三審之理由，其上訴違背
法律上之程式，應予駁回。
據上論結，應依刑事訴訟法第三百九十五條前段，判決如主文。
中　　華　　民　　國　九十六　年　　三　　月　 十五 　日
                      最高法院刑事第一庭
                          審判長法官  董　明　霈
                                法官  林　茂　雄
                                法官  張　祺　祥
                                法官  呂　永　福
                                法官  洪　文　章
      本件正本證明與原本無異
                                      書  記  官
中　　華　　民　　國　九十六　年　　三　　月　二十一　日
                                                      Ｅ
